---
title: "Analyse des statistiques de Premier League"
output: rmarkdown::html_vignette
vignette: >
  %\VignetteIndexEntry{Analyse des statistiques de Premier League}
  %\VignetteEngine{knitr::rmarkdown}
  %\VignetteEncoding{UTF-8}
---

```{r, include = FALSE}
knitr::opts_chunk$set(
  collapse = TRUE,
  comment = "#>",
  warning = FALSE,
  message = FALSE
)
```

## Introduction

Bienvenue dans la vignette explicative du package **Nassim.Ikhelef.m1ecap**. Ce package a été développé dans le cadre de l'évaluation de Master 1 et fournit un ensemble d'outils optimisés pour analyser les statistiques des joueurs de football de la Premier League durant la saison 2025/2026.

Dans ce tutoriel, nous allons explorer les trois fonctionnalités principales de ce package qui forment une chaîne de traitement complète :
1. Le filtrage des données par catégorie.
2. L'agrégation et le calcul de statistiques.
3. La visualisation graphique des résultats.

### Chargement de l'environnement

Commençons par charger notre package ainsi que la librairie `dplyr` et `ggplot2` pour pouvoir lire les résultats proprement.

```{r setup}
library(Nassim.Ikhelef.m1ecap)
library(dplyr)
library(ggplot2)
```

Le package inclut un jeu de données complet nommé `data_foot`. Jetons un œil aux premières lignes de nos variables clés :

```{r show_data}
# Affichage d'un extrait de la base de données
head(data_foot[, c("Player", "Squad", "Pos", "Gls")])
```

## 1. Isoler les joueurs par poste

La première fonction de notre package, `filtrer_poste()`, permet de conserver uniquement les joueurs évoluant à un poste spécifique. Par exemple, si nous voulons cibler notre analyse uniquement sur les attaquants (code "FW" pour Forward qui équivaut à Attaquant en français) :

```{r filtre}
mes_attaquants <- filtrer_poste(data_foot, "FW")

# Vérifions combien d'attaquants ont été isolés dans la base :
nrow(mes_attaquants)
```

## 2. Calculer la moyenne des buts par équipe

Maintenant que nous savons manipuler la base, utilisons la fonction `calculer_moyenne_buts()` pour obtenir la moyenne des buts marqués par les joueurs de chaque club. Nous appliquons cette fonction sur notre jeu de données complet :

```{r calcul}
moyenne_buts_equipes <- calculer_moyenne_buts(data_foot)

# Affichage du top 5 des équipes avec la meilleure moyenne de buts
moyenne_buts_equipes |> 
  arrange(desc(Moyenne_Buts)) |> 
  head(5)
```

## 3. Visualisation graphique

Enfin, la fonction `tracer_buts()` permet de générer instantanément un graphique `ggplot2` à partir de nos données résumées. Cela offre une vue d'ensemble claire des performances globales du championnat.

```{r graphique, fig.width=7, fig.height=5}
# Génération et affichage du graphique des buts
mon_graphique <- tracer_buts(moyenne_buts_equipes)
print(mon_graphique)
```

## Conclusion

Avec ces trois fonctions, vous disposez désormais d'un flux de travail reproductible pour explorer les données de la Premier League, du nettoyage jusqu'à la restitution visuelle.
